臺灣桃園地方法院刑事判決　　　　　　　　94年度易字第13號
公　訴　人　臺灣桃園地方法院檢察署檢察官
被　　　告　甲○○　男　42歲.
　　　　　　　　　　　號
上列被告因違反就業服務法案件，經檢察官聲請以簡易判決處刑
（93年度偵字第15584 號），本院認不應以簡易判決處刑，改依
通常程序判決如下：
    主  文
甲○○無罪。
    理  由
一、公訴即聲請簡易判決處刑意旨略以：被告甲○○係設於桃園
    縣蘆竹鄉坑子村4 鄰貓尾崎70之46號「禾明公司」之負責人
    ，其明知未經許可，不得聘僱他人所申請聘僱之外國人從事
    工作，且甫於民國93年5 月間因非法僱用外籍勞工，而遭桃
    園縣政府於93年7 月21日處以新台幣（下同）150000元罰鍰
    ，竟仍不知悔改，又未經許可，而先後於93年6 月22日、6
    月24日起，分別以日薪700 元之代價，僱用越南籍逃逸勞工
    NGUYEN THI HAI及TRAN THI TAM，在上址工廠內，從事鐵片
    毛邊修補之工作，嗣於93年6 月24日下午3 時40分許，為警
    在上處工廠內當場查獲。因認被告所為，係違反就業服務法
    第57條第1 款規定，應依同法第63條第1 項後段處罰。
二、被告甲○○於本院審理時，經合法傳喚並未到庭，惟其先前
    在本院調查時則否認有何違反就業服務法犯行，辯稱：伊不
    知該2 名外勞均係逃逸之外勞云云。
三、按不能證明被告犯罪或其行為不罰者，應諭知無罪之判決，
    刑事訴訟法第301 條第1 項訂有明文。經查：
（一）本件被告甲○○於93年5 月25日，為警在其位於桃園縣蘆
      竹鄉坑子村4 鄰貓尾崎70之46號「禾明公司」內，查獲其
      未經許可，非法僱用外籍勞工NGUYEN VAN HAI及PHAM VAN
       DO 後，復於93年6 月22日、6 月24日，未經許可，以日
      薪700 元代價，僱用外籍勞工NGUYEN THI HAI及TRAN THI
       TAM，在上址工廠內，從事鐵片毛邊修補之工作，而於93
      年6 月24日下午3 時40分許，為警在其工廠內再度查獲等
    　事實，迭經被告於警訊、偵查中坦承屬實，且有外勞居留
      資料查詢報表2 份、值勤現場紀錄表1 份，及桃園縣政府
      93 年9月13日府勞外字第0930233164號函暨所附桃園縣警
      察局大園分局93年5 月31日園警分外字第0934011782號函
      、桃園縣政府93年7 月21日府勞外字第0930185848號處分
      書等相關資料在卷可稽。至被告雖辯稱：伊不知僱用之外
      勞均係逃逸外勞云云，然未經許可僱用外籍勞工，即屬違
      法，與受僱之外籍勞工是否合法入境無關，是故，被告所
      辯，顯不足採為有利於其之認定。綜上，被告未經許可，
      聘僱他人所申請聘僱之外國人之事實，已堪認定。
（二）惟按，依就業服務法第63條第1 項規定：「違反第44條或
      第57條第1 款（即聘僱未經許可、許可失效或他人所申請
      聘僱之外國人）、第2 款規定者，處新臺幣150000元以上
      750000元以下罰鍰。5 年內再違反者，處3 年以下有期徒
      刑、拘役或科或併科新臺幣0000000 元以下之罰金」，可
      知行為人初次違反就業服務法規定，而非法僱用外籍勞工
      時，應先由行政機關對其科處罰鍰之行政罰，如行為人經
      科處罰鍰後，5 年內再度非法僱用外籍勞工，始能由法院
      對之科處刑罰。而查，被告於93年5 月25日，為警初次查
      獲非法僱用外籍勞工後，桃園縣政府係於93年7 月21日始
      以府勞外字第0930185848號處分書對被告科處150000元罰
      鍰，有該處分書附卷可考。是則，本次被告在93年6 月22
      日、24日再度非法僱用外籍勞工時，其尚未受前揭行政罰
      鍰甚明。依上說明，被告所為，即與就業服務法第63條第
      1 項後段規定之構成要件有間，尚難逕以該罪相繩。
（三）綜上，被告所為，尚不構成就業服務法第63條第1 項後段
      之罪，本院自應為無罪之諭知。
四、本件被告經合法傳喚，無正當理由不到庭，本院認應諭知其
    無罪，此如前述，爰不待其陳述逕行判決。
據上論斷，應依刑事訴訟法第452 條、第301 條第1 項、第306
條，判決如主文。
本案經檢察官簡志祥到庭執行職務。
中　　華　　民　　國　　94　　年　　3 　　月　　23　　日
                  刑事第八庭審判長法  官   陳彥宏
                                  法　官　 袁雪華
                                  法　官　 吳為平
以上正本證明與原本無異。
如不服本判決，應於送達後10日內，向本院提出上訴狀。
                                  書記官　 翁其良
中　　華　　民　　國　　94　　年　　3 　　月　　23　　日
